【裁判字號】    97,交聲,927
【裁判日期】    970520
【裁判案由】    違反道路交通管理處罰條例聲明異議
【裁判全文】
臺灣桃園地方法院刑事交通事件裁定     97年度交聲字第927號
原處分機關  交通部公路總局新竹區監理所中壢監理站
異  議  人  甲○○
上列異議人因受處分人范淇芳違反道路交通管理處罰條例案件，
對於交通部公路總局新竹區監理所中壢監理站民國97年5 月5 日
壢監裁字第裁53－CG0000000 號違反道路交通管理事件裁決書所
為之處分（原舉發通知單案號：台北縣政府警察局北縣警交字第
CG－0000000 號）聲明異議，本院裁決如下：
    主  文
異議駁回。
    理  由
一、按「受處分人，不服第8 條主管機關所為之處罰，得於接到
    裁決書之翌日起20日內，向管轄地方法院聲明異議」，道路
    交通管理處罰條例第87條第1 項定有明文；又交通法庭認聲
    明異議不合法律上之程式或其異議權已經喪失者，應以裁定
    駁回之，但其不合法律上之程式可補正者，應先定期命為補
    正，逾期不補正者，即予駁回，復為道路交通案件處理辦法
    第18條所明定。是得為聲明異議之主體者，僅限於因道路交
    通管理處罰條例第8 條之主管機關所處罰之受處分人，如非
    受處分人而聲明異議，即難認該異議合於法律上之程式，且
    無從補正，此為交通異議事件之程序規定，乃合法要件，受
    處分人之異議須合於此項程序規定，法院始得受理而為實體
    之審查，先予敘明。
二、異議意旨略以：異議人固不否認於民國97年3 月10日下午12
    時54分許，駕駛車牌號碼為8F-1638 號自用小客車行經新店
    市○○○路與屈尺路口（往烏來方向）處，並經舉發單位以
    闖紅燈自動照相系統攝影並逕行舉發「駕車行經有燈光號誌
    管制之交岔路口闖紅燈」之違規，然矢口否認有何違規之情
    事，並辯稱：該路段因係下坡路段，異議人雖已停妥車輛，
    然因天雨路滑且擔心後面來車追撞，方輕放煞車，車子因此
    滑出停車線，此可由舉發照片中並無車速顯示，及上開車輛
    之煞車燈仍亮著等情可證，異議人並無闖紅燈之意思。是關
    於本件違規舉發及裁處，實難令人甘服，為此聲明異議云云
    。
三、經查，本件受處分人范淇芳所有車牌號碼8F-1638 號自用小
    客車，於97年3 月10日下午12時54分許，行經新店市○○○
    路與屈尺路口（往烏來方向）處，因行經有燈光號誌管制之
    交岔路口闖紅燈之行為，經台北縣政府警察局員警以受處分
    人所有前揭車號之車輛違反道路交通管理處罰條例第53條第
    1 項之規定，逕行填製北縣警交字第CG0000000 號舉發違反
    道路交通管理事件通知單對受處分人舉發，移送原處分機關
    處理，並由原處分機關於97年5 月5 日以壢監裁字第裁53-C
    G0000000號違反道路交通管理事件裁決書，認定受處分人「
    駕車行經有燈光號誌管制之交岔路口闖紅燈」而裁處罰鍰新
    臺幣2,700 元，並依同條例第63條記違規點數3 點之處分在
    案。惟本件原處分機關所為上開裁處之對象係「范淇芳」，
    並非異議人「甲○○」，揆諸首開規定，自應以裁決書之裁
    處對象即「范淇芳」為聲明異議主體，本件異議人既非范淇
    芳，亦非以范淇芳代理人之名義聲明異議，自不合於法律上
    之程式，並屬不可補正之事項，應予駁回。
綜上論斷，爰依道路交通管理處罰條例第87條第2 項，司法院行
政院會同修正發布之道路交通案件處理辦法第18條前段，裁定如
主文。
中    華    民    國    97    年    5    月     20    日
                      交通法庭法  官  連雅婷
以上正本證明與原本無異。
如不服本裁定，應於裁定送達後5 日內向本院提出抗告狀。
                              書記官  張尹嫚
中    華    民    國    97    年    6     月    3     日


司法院資訊處製作；財團法人民間司法改革基金會備份。
